【裁判字號】    89,易,2830
【裁判日期】    891211
【裁判案由】    違反商標法
【裁判全文】
臺灣臺中地方法院刑事判決                        八十九年度易字第二八三Ｏ號
    公  訴  人  臺灣臺中地方法院檢察署檢察官
    被      告  甲○○
    選任辯護人  陳益軒
右列被告因違反商標法案件，經檢察官提起公訴（八十九年度偵字第六三五二號），
本院判決如左：
    主      文
甲○○無罪。
    理      由
一、公訴意旨略以：被告甲○○係台中市○區○○街二六號一樓積架國際有限公司（
    以下簡稱積架公司）負責人，其明知如附表所示「７─ＥＬＥＶＥＮ及圖」、「
    ７─ＥＬＥＶＥＮ＆Ｄｅｓｉｇｎ」圖樣，係經美商．南方公司向經濟部中央標
    準局（已更名為經濟部智慧財產局）申請註冊，取得服務標章專用權，均指定使
    用於舊商標法施行細則第二十八條第八類有關零售百貨連鎖店之服務，並授權乙
    ○○○股份有限公司（以下簡稱乙○○○公司）使用，竟意圖欺騙他人，未經乙
    ○○○公司同意，於民國八十八年九月下旬某日，使用電腦上ＦＲＯＮＴＰＡＧ
    Ｅ指令，擅自重製乙○○○公司登記使用內含如附表所示服務標章圖樣之網頁（
    網址：http://www.7－11.com.tw/）內容於積架公司所登記使用之網頁（網址：
    http://www.7－eleven.com.tw/），使用相同於乙○○○公司註冊登記之服務標
    章圖樣，使不詳內情之人誤以為進入乙○○○公司登記使用之網頁，侵害乙○○
    ○公司之服務標章專用權，因認被告甲○○涉有商標法第六十二條第一款之意圖
    欺騙他人使用相同於他人註冊商標之圖樣罪嫌云云。
二、按犯罪事實應依證據認定之，無證據不得推定其犯罪事實，又不能證明被告犯罪
    者，應為無罪判決之諭知，刑事訴訟法第一百五十四條、第三百零一條第一項定
    有明文。又認定不利於被告之證據須依積極證據，苟積極證據不足為不利於被告
    事實之認定時，即應為有利被告之認定，更不必有何有利之證據，最高法院三十
    年上字第八一六號判例可資參照。
三、公訴意旨認被告甲○○涉有商標法第六十二條第一款之罪行，無非以被告積架公
    司之網頁之內容與乙○○○公司之網頁內容完全相同，且包含如附表所示之服務
    標章圖樣為其主要論據。訊據被告堅決否認右揭犯行，辯稱：其係以超鏈結之技
    術將乙○○○公司的網頁內容連結到其積架公司之網頁，並未使用乙○○○公司
    之服務標章等語。經查：依乙○○○公司於八十九年一月二十八日（八九）統超
    字第Ｏ七二號檢舉函所載內容及乙○○○公司代理人王寶銘於警訊時之指訴，被
    告係以超鏈結（ｈｙｐｅｒｌｉｎｋ）之技術將乙○○○公司之網頁內容，連結
    到被告積架公司之網頁，是被告積架公司之網頁內容與乙○○○公司之網頁內容
    完全相同，此有積架公司與乙○○○公司之網頁列印資料二十二張附於偵查卷可
    稽。惟被告以超鏈結之技術，將包含有乙○○○公司如附表所示服務標章之網頁
    內容連結到被告積架公司之網頁，是否有侵害到乙○○○公司之商標專用權？此
    為本案所應審究之問題。依經濟部智慧財產局八十九年十月十七日（八九）智著
    字第八九ＯＯ九一一七號函示「按商標法第六條規定，本法所稱商標之使用，係
    指為行銷之目的，將商標用於商品或其包裝、容器、標貼、說明書、價目表或其
    他類似物件上，而持有、陳列或散布。本件有關設置特定網站，透過網路媒體表
    彰自己商標或服務標章以其促銷商品或服務者，原則上應構成商標使用之情事，
    惟以網路超鏈結技術連結特定網站，始顯示該網站之他人註冊商標者，對消費者
    而言，若因透過網路上常用鏈結運作方式連結他人網站，對該商標所表彰商品或
    服務來源並無產生混淆誤認之虞者，尚非屬商標法所得規範範疇」，另依財團法
    人資訊工業策進會八十九年十月二十三日（八九）資法字第ＯＯ一九六八號函示
    意旨略以：「超鏈結所表現之型態可分為(一)、超文字鏈結；(二)、圖像鏈結；(三)、
    視框鏈結，上述三種鏈結的類型裏，即使有出現他人註冊之商標，但仍須具備商
    標之使用行為，才有侵害他人商標之可能。如果從鏈結所在的網頁上，未有銷售
    相同或類似商品之訊息時，似難認為其有商標法上所謂商標之使用，也就不構成
    商標侵害」，此有上開函件二份附於本院卷可稽，而依商標法第六十二條之規定
    ，侵害他人商標專用權之情形，必須具備(一)、有商標使用之行為（所謂商標之使
    用參照前述商標法第六條之規定）；(二)、須使用於同一或類似之商品；(三)、須與
    他人註冊商標之圖樣相同或近似。本件被告利用超鏈結之技術將包含乙○○○公
    司服務標章之網頁內容連結到被告之積架公司，積架公司之網頁內容與乙○○○
    公司之網頁內容完全相同，此亦為公訴人所是認，則積架公司之網頁自無為行銷
    之目的，而銷售與乙○○○公司相同商品或類似商品之訊息，自難認有何商標使
    用之行為。被告之上開行為尚無侵害乙○○○公司之商標專用權，自不得以商標
    法第六十二條第一款之罪相繩。
四、綜上所述，被告之所辯應屬可採，此外復查無其他積極之證據足以證明被告有何
    公訴人所指之犯行，既不能證明被告犯罪，爰依法為無罪判決之諭知。
據上論斷，應依刑事訴訟法第三百零一條第一項判決如主文。
中    華    民    國      八十九      年    十二      月      十一      日
                                      臺灣台中地方法院刑事第七庭
              法  官  簡源希
右正本證明與原本無異。
如不服本判決，應於判決送達後十日內向本院提出上訴狀，上訴於臺灣高等法院臺中
分院( 須附繕本 )。
                                          書記官
中    華    民    國      八十九      年       十二      月     十二    日


司法院資訊處製作；財團法人民間司法改革基金會備份。
